# 营业外支出的核算

提问人：谢啊兜 时间：2016-03-08 20:49:01
企业租用厂房，厂房出租者为个人，本应营业税金由出租者承担，但企业帮其缴纳后出租者不承担，那么企业是将这笔额外承担的租金入营业外支出吗？另外企业帮个人额外承担的个人所得税也是入营业外支出吗？

回答人：chenyiwei
企业为对方承担税款是一开始合同中就约定的吗？如果是，则代承担的税金应计入租金费用、劳务费用等对应的相关费用科目（但不能在本企业的企业所得税前扣除）；如果不是一开始就约定好的，而是在款项结算环节出现了某些变化导致本企业不得不承担这部分税款，则计入营业外支出。